【裁判字號】    89,簡上,210
【裁判日期】    891213
【裁判案由】    賭博
【裁判全文】
臺灣高雄地方法院刑事判決                        八十九年度簡上字第二一號
    上  訴  人
    即  被  告  丙○○
右上訴人因賭博案件，不服甲○高雄簡易庭八十九年度雄簡字第八一七號中華民國八
十九年七月十日第一審判決 (聲請簡易處刑案號：台灣高雄地方法院檢察署八十九年
度偵字第八一七號），提起上訴，甲○判決如左：
    主  文
上訴駁回。
    事  實
一、丙○○曾有偽造文書罪前科（不構成累犯），仍不知警惕，基於意圖營利之概括
    犯意，自八十九年五月初起，提供坐落高雄市鹽埕區○○○路五十七之三號九樓
    十一室房屋作為賭博場所，供乙○○、戊○○○、蔡文峰、丁○○及其他友人，
    以麻將為賭具賭博財物，約定賭客若自摸抽頭新台幣（下同）二百元。嗣於八十
    九年五月十一日下午四時三十分許為警當場查獲乙○○、戊○○○、蔡文峰、丁○○四人在上址賭玩，並在賭桌上扣得丙○○所有提供之賭具麻將牌乙付、骰子
    三顆及丙○○抽頭所得之現金一千元。
二、案經高雄市政府警察局左營分局移送台灣高雄地方法院檢察署檢察官偵查後，向
    甲○聲請簡易處刑判決。
    理  由
一、訊據上訴人即被告丙○○固不否認每次自摸有拿取二百元現金之事實，然矢口否
    認有何意圖營利供給賭博場所之犯行，辯稱：是賭客自動拿錢給其佣人吳瑞菊，
    自摸一次二百元，是要吳瑞菊買東西或煮飯給賭客吃之用，並不是抽頭云云。經
    查證人即賭客乙○○、戊○○○、蔡文峰、丁○○於警訊中均供證：其等在上址
    賭玩麻將，被告有抽頭之事實等語（見警卷第三頁背面、第五頁背面、第七頁背
    面、第九頁背面），證人吳瑞菊於甲○訊問中亦供證：自摸拿二百元，伊均放在
    抽屜裏，要用錢買東西再去拿，剩下的錢伊是放在被告家中抽屜內，該款項是給
    被告的，並非給伊的等語（見八十九年十月三十日訊問筆錄），足見被告每自摸
    一次抽取之二百元，並非單純用於購買賭客餐飲所需，且依其係每次自摸皆抽取
    二百元之情節以觀，衡情其每日抽取之數額即相當可觀，遠逾賭客餐飲所需之金
    錢，其有上開抽頭營利之意圖甚為明灼。至證人即賭客戊○○○於甲○訊問時供
    證：抽取二百元是要來買東西吃，不是抽頭云云，證人乙○○亦證稱：警訊中有
    聽其他賭客提及若自摸要拿一百或二百元出來買飯吃云云，核與其二人於警訊中
    之供證抽頭情詞不符，顯係迴護被告之供證，為甲○所不採。綜上，被告所辯，
    洵屬卸責之詞，並不足採。事證明確，被告犯行堪予認定。
二、核被告所為，係犯刑法第二百六十八條之意圖營利供給賭博場所罪。被告先後多
    次抽頭營利之行為，時間緊接，犯罪構成要件相同，顯係基於概括犯意反覆為之
    ，應依連續犯規定論以一罪並加重其刑。原審認罪證明確，並適用刑法第五十六
    條、第二百六十八條、第四十一條、第三十八條第一項第二款、第三款，罰金罰
    鍰提高標準條例第一條前段、第二條之規定，判處被告有期徒刑四月，並諭知如
    易科罰金，以三百元折算一日，及就扣案之被告所有供犯罪所用之賭具麻將乙付
    、骰子三顆及被告所有因犯罪所得之抽頭金一千元宣告沒收，其認事用法並無不
    當，上訴人即被告指稱原判決不當，為無理由，應予駁回。
據上論斷，應依刑事訴訟法第四百五十五條之一第三項、第三百六十八條，判決如主
文。
本案經檢察官周天畏到庭執行職務。
中    華    民    國    八十九    年    十二      月        十三       日
 臺灣高雄地方法院刑事第六庭
                                      審判長法  官    莊崑山
                                            法  官    李怡諄
                                            法  官    趙家光
右正本證明與原本無異。
本件不得上訴。
                                            書記官    董明惠
中    華    民    國      八十九      年      十二      月      十三    日


司法院資訊處製作；財團法人民間司法改革基金會備份。
